臺灣桃園地方法院刑事判決　　　　　　　 94年度訴字第410號
公　訴　人　臺灣桃園地方法院檢察署檢察官
被　　　告　甲○○
上列被告因毒品危害防制條例案件，經檢察官提起公訴（93年度
毒偵字第3894號、第4070號），本院合議庭裁定由受命法官獨任
進行簡式審判程序，判決如下：
    主  文
甲○○連續施用第一級毒品，處有期徒刑捌月；扣案之第一級毒
品海洛因壹包（淨重零點壹公克，空包裝重零點肆陸公克）及
殘渣袋壹只均沒收銷燬之。又連續施用第二級毒品，處有期徒刑
肆月。應執行有期徒刑拾壹月；扣案之第一級毒品海洛因壹包（
淨重零點壹公克，空包裝重零點肆陸公克）及殘渣袋壹只均沒
收銷燬之。
    事  實
一、甲○○前因施用毒品案件，經本院以九十一年度毒聲字第三
    一三五號裁定，送觀察、勒戒後，認無繼續施用毒品之傾向
    ，由臺灣桃園地方法院檢察署檢察官於民國九十二年二月二
    十五日，以九十一年度毒偵字第二０二五號為不起訴處分確
    定，並於九十二年二月二十六日釋放（不構成累犯）。詎仍
    不知悔改，於觀察、勒戒執行完畢釋放後五年內，復基於施
    用毒品之犯意，自九十三年九月七日為警採尿回溯九十六小
    時內某時起，至九十三年九月十九日十三時十分許之採尿時
    點回溯二十六小時內某時止，在台灣地區某不詳處所，連續
    施用第一、二級毒品海洛因、甲基安非他命，嗣為警先於九
    十三年九月七日二十一時五十分許，在桃園縣桃園市○○路
    六五０號三樓之一查獲，嗣於九十三年九月十八日九時三十
    分許，在同縣桃園市○○路與三民路口處查獲，並扣得供其
    施用所餘之毒品海洛因一包（淨重０點一三公克），而查悉
    上情。
二、案經桃園縣政府警察局龜山分局、桃園分局報請臺灣桃園地
    方法院檢察署檢察官偵查後起訴。
    理  由
一、本件被告甲○○所犯係死刑、無期徒刑、最輕本刑為三年以
    上有期徒刑以外之罪，其於準備程序中就被訴事實為有罪之
    陳述，經法官告知簡式審判程序之旨，並聽取公訴人、被告
    之意見後，依刑事訴訟法第二百七十三條之一第一項規定，
    經本院合議庭裁定，由受命法官獨任進行簡式審判程序，並
    為審理判決，合先敘明。
二、上揭犯罪事實，業據被告於本院審理中坦承不諱，經查：
  (一)就上開犯行(1)，被告於查獲時為警採尿送驗，經先後以酵素
    免疫分析法初步篩驗、氣相層析質譜儀分析法複驗結果，均
    呈毒品嗎啡陽性、安非他命、甲基安非他命陽性反應，有桃
    園縣政府警察局龜山分局被採尿人姓名編號對照表、昭信科
    技顧問股份有限公司（下稱昭信科技公司）九十三年十月十
    九日出具之編號第00000－000號濫用藥物藥物陽性
    檢體檢驗報告各一紙在卷可稽。
  (二)再就上開犯行(2)，被告於查獲時經警採尿送驗，先後以酵素
    免疫分析初步篩驗驗、氣相層析質譜儀分析法複驗確認分析
    結果，均呈毒品嗎啡陽性、安非他命、甲基安非他命陽性反
    應，有桃園縣政府警察局桃園分局被採尿人姓名編號對照表
    、昭信科技公司九十三年十一月三日出具編號第0000－
    000號濫用藥物陽性檢體檢驗報告各一紙附卷可稽，並有
    供其施用剩餘毒品海洛因一包扣案足憑，復有扣押筆錄一件
    、照片二張附卷可資佐證。另扣案之白粉一包（淨重０點一
    三公克，空包裝重零點四六公克），經送以氣相層析質譜儀
    分析法檢驗結果，確含有第一級毒品海洛因成分，亦有法務
    部調查局九十三年十月八日調科壹字第０八０００八三三八
    號鑑定通知書一紙附卷可憑。
  (三)按(1)海洛因係嗎啡經化學合成之半人工合成品，其藥（毒）
    性高於嗎啡，經吸食或注射進入人體，藉由人體代謝系統之
    新陳代謝，分解成藥（毒）性較低之嗎啡，由尿液排出人體
    ，故於尿液中，以嗎啡成分檢出，此亦有憲兵司令部七十九
    年六月一日（七九）鑑驗字第Ｏ二七三號函、八十年六月十
    七日（八Ｏ）鑑驗字第二八一五號函暨法務部調查局八十年
    三月二十八日（八Ｏ）發技一字第一八九八號函可稽；且海
    洛因經注射入人體後，約百分之八十於二十四小時內自尿中
    排出，一般而言，尿液中能否驗出嗎啡陽性反應與其投與量
    、投與途徑、採尿時間、個人體質及檢驗方法之靈敏度有關
    ，國外曾有文獻報導注射六毫克之海洛因鹽酸鹽，其代謝物
    嗎啡之平均可檢出時限約為二十六小時。另嗎啡經注射入人
    體後，百分之九十以上於二十四小時內自尿中排出，國外曾
    有文獻報導注射二十毫克之嗎啡硫酸鹽，其嗎啡之平均可檢
    出時限約為四十五小時，此亦有行政院衛生署藥物食品檢驗
    局八十一年九月八日（八一）藥檢一字第八一一四八八五號
    函可參。(2)次按服安非他命類以外之藥物或飲料者，其尿液
    以酵素免疫分析法、薄層色層分析法及放射免疫分析法檢驗
    ，於文獻報告中，確實有藥品或食物因交叉反應，可在尿液
    測試中產生偽陽性之安非他命類反應。但利用精密之儀器分
    析，將可排除偽陽性之可能，而得到正確之答案。在目前最
    常以氣相層析質譜儀分析法確認，依此方法確認，幾乎不會
    有偽陽性產生等情，業經行政院國軍退除役官兵輔導委員會
    臺北榮民總醫院八十三年四月七日八三北總內字第○三○五
    九號函釋在案。又服用安非他命後二十四小時內，約有服用
    量之百分之三十以原態排泄於尿液中，三至四天內排泄總量
    約為百分之九十，而於尿液中排出之最長時限，受施用劑量
    、施用方式、個人體質及其代謝情況等因素影響，因個案而
    異，安非他命一般可檢出之最長時間為服用後一至四天等情
    ，亦經行政院衛生署管制藥品管理局九十一年十月三日管檢
    字第一一○四三六號函釋在卷。(3)再經行政院衛生署認可之
    檢驗機構係採用氣相層析質譜儀分析法（ＧＣ－ＭＳ法）檢
    驗，以此種方法檢驗進行確認者，均不致產生偽陽性反應，
    並有行政院衛生署管制藥品管理局九十二年六月二十日管檢
    字第０九二０００四七一三號函釋一則足參。(4)本件被告先
    後二次尿液檢驗報告，既係以氣相層析質譜儀分析法檢驗，
    經此精確嚴謹之科學檢驗方式，自得有效排除偽陽性反應，
    並無誤判之虞，故上揭昭信科技公司檢驗結果誠屬可信。
  (四)又被告前經本院裁定送觀察、勒戒，認無繼續施用傾向後，
    已由臺灣桃園地方法院檢察署檢察官於九十二年二月二十六
    日釋放，並以九十一年度毒偵字第二０二五號為不起訴處分
    確定，有同署刑案資料查註紀錄表、人犯在監所最新資料報
    表、本院刑事裁定、不起訴處分書、台灣高等法院被告前案
    紀錄表各一件附卷足憑，是其於前案觀察、勒戒執畢釋放後
    五年內，再犯本件施用毒品之犯行，已臻明確。被告上揭自
    白，核與卷內積極證據相符，洵堪採信；是其本件確有連續
    施用第一、二級毒品海洛因、甲基安非他命之行為，事證明
    確，犯行堪以認定，應予依法論科。
三、按海洛因、安非他命分別為毒品危害防治條例第二條第二項
    第一、二款所管制之第一、二級毒品，亦屬違禁物。核其所
    為，係犯毒品危害防制條例第十條第一項、第二項之施用第
    一級毒品、第二級毒品罪。被告施用毒品海洛因、甲基安非
    他命前後持有毒品之低度行為，為其施用毒品之高度行為所
    吸收，不另論罪。其施用上開毒品海洛因、甲基安非他命行
    為，時間密接，所犯為犯罪構成要件相同之罪名，顯係基於
    概括犯意反覆為之，依刑法第五十六條，為連續犯，依規定
    應論以一罪，並依法加重其刑。爰審酌被告一再施用毒品，
    雖經觀察、勒戒、不起訴處分，仍未能珍惜機會戒除毒癮，
    而施用毒品為自戕行為，暨其犯罪之動機、目的、手段，犯
    罪時所受之刺激及其品行、生活狀況、智識程度為專科畢業
    、犯罪所生之損害，及犯罪後坦承犯行，態度尚可等一切情
    狀，分別量處如主文所示之刑，並依法定其應執行刑，以資
    懲儆。扣案之第一級毒品海洛因（淨重零點一三公克，空包
    裝重零點四六公克）及殘渣袋一只（內含海洛因殘渣粉末無
    法析離），為違禁物，依毒品危害防治條例第十八條第一項
    前段，不問屬於犯人即被告所有，併應諭知均沒收銷燬之，
    附此敘明。
據上論斷，應依刑事訴訟法第299 條第1 項前段、第273 條之1
第1 項，毒品危害防制條例第10條第1 項、第2 項、第18條第1
項前段，刑法第11條、第56條、第51條第5 款，判決如主文。
本案經檢察官洪景明到庭執行職務。
中　　華　　民　　國　　94　　年　　7 　　月　　25　　日
                  刑事第四庭    法　官　李昆南
以上正本證明與原本無異。
如不服本判決，應於送達後10日內，以書狀敘明理由，向本院提
出上訴狀（應附繕本）。
                                書記官　郭中明
中　　華　　民　　國　　94　　年　　7 　　月　　25　　日
附錄本案論罪科刑法條：
毒品危害防制條例第10條
施用第一級毒品者，處六月以上五年以下有期徒刑。
施用第二級毒品者，處三年以下有期徒刑。
